【裁判字號】    92,自,33
【裁判日期】    920820
【裁判案由】    傷害
【裁判全文】
臺灣嘉義地方法院刑事判決                            九十二年度自字第三三號
    自  訴  人  甲○○
    被      告  丁○○
                乙○○
右列被告因傷害案件，經自訴人提起自訴及臺灣嘉義地方法院檢察署檢察官移送併辦
（九十一年度偵續字第四六號），本院判決如左：
    主  文
丁○○、乙○○均無罪。
    理  由
一自訴意旨：
  被告丁○○、乙○○於民國九十年九月七日下午在臺灣嘉義地方法院檢察署走廊共
  同毆打自訴人甲○○及友人丙○○，被告丁○○復於該署車棚毆打自訴人與丙○○
  ，造成自訴人身體多處受傷，被告等涉有刑法第二百七十七條第一項之傷害罪嫌。
二自訴意旨所憑論據：
(一)自訴人之指訴及證人丙○○之證述。
(二)自訴人受傷之照片與成功醫院醫師王六宜開立之診斷證明書。
三本院之判斷：
(一)按犯罪事實應依證據認定之，無證據不得推定其犯罪事實；不能證明被告犯罪者，
  應諭知無罪之判決，刑事訴訟法第一百五十四條、第三百零一條第一項分別定有明
  文。
(二)訊據被告等堅決否認有何共同傷害犯行，均辯稱：診斷證明書不實，如果有打自訴
  人，法警應當會看見等語。
(三)經查：
1.自訴人與證人丙○○所述被害情節，固均稱被告乙○○在走廊辱罵自訴人，隨即與
  自訴人發生扭打，被告丁○○見狀亦加入鬥毆，後來在車棚時，被告丁○○復上前
  毆打自訴人與證人丙○○云云（本院卷第二七、六一至六二頁）。然自訴人稱在車
  棚時，被告丁○○係先攻擊自訴人，不清楚被告丁○○對證人作何動作（本院卷第
  六六頁），此與證人丙○○證稱被告丁○○係先將證人拉下車，再打自訴人，又出
  手打證人（本院卷第六一頁），互核尚有不符。
2.自訴人與證人丙○○均稱兩次被打都有法警勸架（本院卷第二七、六一頁），然實
  際上卻查無法警曾目睹被告等傷害自訴人過程，有法警名單、目擊查證報告可稽（
  第四六號偵查卷第五九、六一頁）。
3.自訴人稱被告丁○○在偵查中供稱「請檢察官調錄影帶就可以知道是誰先動手」，
  由此足證被告丁○○已自承實施傷害行為云云（本院卷第三四至三五頁），然遍查
  全卷，並經勘驗偵查卷錄音帶，均未發見被告丁○○有此等陳述（本院卷第三七頁
  ），難認被告丁○○已自白互毆。
4.自訴人指訴其受有右頸部挫傷合併疑腦震盪及上背部、左第四手指、左大腿挫傷，
  有成功醫院醫師王六宜開立之診斷證明書可參（第一二０七號偵查卷第九頁），固
  非無地。然被告乙○○辯稱，其頸部因平常過敏泛紅，於未受傷之情形下，於九十
  二年二月五日向醫師王六宜求診，自稱右頭部及頸部挫傷，該醫師未予檢查，即開
  立診斷證明書載明傷勢，有其提出之同醫院診斷證明書可憑（第四六號偵查卷第二
  十至二二頁）。而證人王六宜於檢察官偵查中並結證稱伊係依照病患陳述開立診斷
  證明書，有時外表經過檢查看不出傷痕，但病患陳述被毆打受傷，還是尊重病患意
  見開立，乙○○當天檢查頭部看不出傷痕（第四六號偵查卷第二七頁），可見證人
  王六宜於無法確認患者受傷情形之際，猶允以開立診斷證明書，以此觀之，自訴人
  向證人王六宜所述傷勢是否實在，已有疑問，該醫師制作之診斷證明書、病歷表內
  容，即非可遽信。何況，卷附自訴人之照片中，僅見右眼旁有硬幣般泛紅痕跡，未
  見其他明顯傷痕（第一二０七號偵查卷第三八頁），另自訴人陳稱其手指因受傷而
  流血（本院卷第六七頁），反而未將此明顯受傷之處予以拍攝照片，尤違常理，無
  法採信其指訴。
(四)綜上所述，自訴人之指訴與證人丙○○之證述互有差異，又無其他目擊證人，被告
  等亦未曾自白犯罪，診斷證明書內容是否屬實又有可疑之處，受傷照片除一硬幣般
  泛紅痕跡，未見其他傷痕，則被告等是否確有自訴意旨所指犯罪事實，即屬不能證
  明，所辯應值採信。自訴人所舉證據既不足以證明被告犯罪，此外本院復查無其他
  證據證明被告等確有自訴人所指犯行，不能證明犯罪，自應諭知被告等無罪判決。
據上論斷，應依刑事訴訟法第三百四十三條、第三百零一條第一項，判決如主文。
中      華      民      國    九十二    年      八      月    二十      日
                                      臺灣嘉義地方法院刑事第二庭
                                          法  官  廖  政  勝
右正本證明與原本無異。
如不服本判決，應於判決送達後十日內向本院提出上訴狀( 應附繕本 )。告訴人或被
害人如對於本判決不服者，應具備理由請求檢察官上訴，其上訴期間之計算係以檢察
官收受判決正本之日期為準。
中      華      民      國    九十二    年      八      月    二十      日
                                          書記官  陳  湘  蓉


司法院資訊處製作；財團法人民間司法改革基金會備份。
